臺灣板橋地方法院民事裁定　　　　　　 100年度事聲字第43號
異　議　人　文燕雪
相　對　人　林慧珠
上列當事人間聲請撤銷假扣押事件，異議人對於本院司法事務官
於民國100年1 月21日所為本院99年度司全聲字第222號准許撤銷
假扣押之裁定，聲明異議，本院裁定如下：
    主    文
異議駁回。
異議程序費用由異議人負擔。
    理    由
一按當事人對於司法事務官處理事件所為之終局處分，得於處分
  送達後10日之不變期間內，以書狀向司法事務官提出異議；司
  法事務官認前項異議有理由時，應另為適當之處分；認異議為
  無理由者，應送請法院裁定之；法院認該異議為有理由時，應
  為適當之裁定，認異議為無理由者，應以裁定駁回之，民事訴
  訟法第240條之4第1項至第3項分別定有明文。本件異議人就本
  院司法事務官於民國100年1 月21日以99年度司全聲字第222號
  撤銷假扣押事件之裁定，聲明不服而提出異議，經核與上開條
  文規定及意旨相符，先予敘明。
二本件異議意旨略以：本件99年度司裁全字第1273號假扣押事件
  ，係為保全異議人與相對人間新臺幣（下同）30萬元債權，而
  異議人所提起之給付票款訴訟，雖於99年6 月25日經鈞院三重
  簡易庭以99年度重簡字第361 號民事判決駁回，惟異議人不服
  該判決而提起上訴，詎料原審竟未將補繳上訴費之裁定合法送
  達於異議人，而逕自駁回異議人之上訴，顯非合法。異議人不
  服該駁回裁定，依法提起抗告，雖異議人已於法定期間內繳納
  抗告費，但抗告法院竟未詳查而駁回異議人之抗告。異議人十
  分不服，現已依法提起再審，且有勝訴之希望。此外，因相對
  人積欠異議人 200多萬元借款，此有鈞院99年度訴字第730 號
  民事判決可證，異議人已就前開30萬元票款，具狀提起請求給
  付借款訴訟，訴請相對人給付30萬元本息，是以兩造間30萬元
  之債權債務訴訟，實質上並未確定，原裁定逕為撤銷假扣押裁
  定，顯有違誤，爰提起異議，請求廢棄原裁定等語。
三按假扣押之原因消滅、債權人受本案敗訴判決確定或其他命假
  扣押之情事變更者，債務人得聲請撤銷假扣押裁定，民事訴訟
  法第530條第1項定有明文。次按確定判決除有法定情形得以再
  審之訴聲明不服外，當事人不得更以該確定判決之當否為爭執
  ，若無上述法定情形，憑空指摘原確定判決事實錯誤或審理疏
  漏，不問以何程式聲明不服，均為法所不許，最高法院20年抗
  字第712 號判例意旨可資參照。再按所謂債權人受本案敗訴判
  決確定，係指假扣押所保全之本案請求，於債權人起訴後，經
  法院為其敗訴之判決確定而言；而債權人起訴請求給付之原因
  事實，須與其於聲請假扣押時所表明請求之原因事實相同，始
  得認其已就所欲保全之債權提起本案訴訟，最高法院90年度臺
  抗字第141號裁定、臺灣高等法院96年度抗字第262號裁定均可
  資參照。準此，債權人聲請假扣押所保全請求之原因事實與債
  權人起訴請求給付之原因事實相同，即可謂民事訴訟法第530
  條第1項所稱之「本案」。
四經查：
(一)異議人前於99年5 月31日向本院聲請假扣押相對人財產，主張
  其執有相對人簽發面額30萬元支票1紙（票號CM0000000號），
  於提示後竟遭退票，請求本院准許異議人提供擔保將相對人於
  本院98年度司執字第71707 號所分配之案款，於30萬元及其月
  息2 分計算之利息與執行費用、督促費用、訴訟費用等範圍內
  之金額，予以假扣押，並提出前開支票暨退票理由單影本各1
  紙為證，本院於99年6月2日以99年度司裁全字第1273號裁定，
  准許異議人以10萬元，為相對人供擔保後，得對於相對人之財
  產在30萬元之範圍內，予以假扣押（見本院99年度司裁全字第
  1273號卷第8 、10、15頁）。又異議人依該假扣押裁定提存10
  萬元供擔保後，於99年7月5日向本院聲請假扣押強制執行，本
  院民事執行處並於99年7 月6日以板院輔99司執全祿字第722號
  執行命令，禁止相對人在30萬元及執行費 2,400元之範圍內，
  收取對第三人本處祿股之板院輔98司執祿字第71707 號案款債
  權或為其他處分，第三人亦不得對相對人清償（見本院99年度
  司執全字第722號卷第11、8、14頁）。異議人復於98年11月18
  日以相對人簽發面額30萬元之支票（票號CM0000000 號）跳票
  為由，向本院聲請核發支付命令（見本院98年度司促字第5169
  9號卷第1、15頁），惟相對人於法定期間內對該支付命令提出
  異議，並經本院三重簡易庭於99年6 月25日以99年度重簡字第
  361 號民事判決駁回異議人之訴，異議人不服該判決而提起上
  訴，惟因未於期限內補繳第二審裁判費，經本院於99年8 月18
  日裁定駁回其上訴（見本院99年度重簡字第361號卷第3、61、
  67、76頁）。異議人不服該駁回裁定而提起抗告，嗣於99年9
  月16日經本院以99年度簡抗字第18號裁定駁回其抗告確定等情
  （見本院99年度簡抗字第18號卷第6 、12、13頁），業經本院
  調取本院99年度司裁全字第1273號、99年度司執全字第722 號
  、98年度司促字第51699號、99年度重簡字第361號、99年度簡
  抗字第18號等卷宗查明屬實，並有各裁判在卷可稽，應堪信為
  真實。
(二)異議人雖主張本院前開裁定駁回其上訴、抗告為違法云云。惟
  查，異議人上開主張，係屬得否對上開確定判決提起再審等問
  題，尚非本件異議程序所得審究之事項。異議人復主張兩造間
  尚有債務糾紛存在云云，惟異議人向本院聲請假扣押所保全請
  求之原因事實，與異議人嗣後起訴經本院三重簡易庭以99年度
  重簡字第361 號請求給付票款事件受理所為請求之原因事實，
  兩者係屬同一，確係異議人聲請本件假扣押所欲保全之本案請
  求無疑。依前揭說明，異議人既已受本案判決敗訴確定，相對
  人自得援引民事訴訟法第530條第1項之規定，聲請撤銷假扣押
  裁定。原裁定准許相對人之聲請，撤銷本院99年度司裁全字第
  1273號假扣押裁定，並無違誤。異議意旨指摘原裁定不當，求
  予廢棄云云，為無理由，應予駁回。
五據上論結，本件異議為無理由，依民事訴訟法第240條之4第3
  項後段、第95條、第78條，裁定如主文。
中    華    民    國  100    年    4    月    21    日
                  民事第三庭    法  官  徐玉玲
以上正本係照原本作成
如對本裁定抗告須於裁定送達後10日內向本院提出抗告狀，並應
繳納抗告費新台幣1,000元整。
中    華    民    國  100    年    4    月    21    日
                                書記官  蕭聖澄